臺灣新竹地方法院民事判決
原　　　告　台新國際商業銀行股份有限公司
法定代理人　蔡榮棟
訴訟代理人　張峻碩
被　　　告　張王長虹
　　　　　　張進群
上列當事人間請求宣告夫妻分別財產事件，本院於100 年8 月30
日言詞辯論終結，判決如下：
    主  文
被告張王長虹與被告張進群間之夫妻財產制應改用分別財產制。
訴訟費用由被告負擔。
    事實及理由
壹、原告起訴主張：
一、訴之聲明：如主文所示。
二、事實及理由：被告張王長虹、張進群於民國80年5 月24日結
    婚，現婚姻關係存續中，其等婚後未向法院辦理夫妻分別財
    產制契約登記，而被告張王長虹積欠原告新臺幣（下同）12
    1,797 元尚未清償，經原告數次對被告張王長虹催索，被告
    張王長虹均置之不理，而原告對被告張王長虹請求強制執行
    亦無所獲，業由本院核發100 年度司執字第13261 號債權憑
    證在案，原告迄今無因扣押執行被告張王長虹之任何財產而
    得受償。另經原告向國稅局調閱被告張王長虹之最新年度財
    產所得資料，亦發現其名下無任何可供執行受償之財產，爰
    依民法第1011條之規定，提起本件訴訟。
貳、被告未於言詞辯論期日到場，亦未提出書狀作任何聲明或陳
    述。
、本院之判斷：
一、按夫妻得於結婚前或結婚後，以契約就本法所訂之約定財產
    制中，選擇其一，為其夫妻財產制；夫妻未以契約訂立夫妻
    財產制者，除本法另有規定外，以法定財產制，為其夫妻財
    產制，民法第1004條、第1005條分別定有明文。原告主張被
    告張王長虹、張進群係夫妻關係，現婚姻關係仍存續中，且
    未曾以契約訂立夫妻財產制等事實，業據提出戶籍謄本1 份
    為證，並經本院依職權查核本院登記處確無被告2 人財產登
    記資料，自堪信原告上開主張為真實，是依上開規定，被告
    張王長虹、張進群間應以法定財產制為其等夫妻財產制。
二、次按債權人對於夫妻一方之財產已為扣押，而未得受清償時
    ，法院因債權人之聲請，得宣告改用分別財產制，民法第10
    11條定有明文。所謂未得受清償，包括全無可扣押之物或所
    扣押之物數量不足，及所扣押之財產不足清償該為扣押之債
    權人債權等情形，最高法院89年度臺上字第854 號判決意旨
    可供參照。查被告張王長虹積欠原告121,797 元尚未清償，
    原告對被告張王長虹請求強制執行亦無所獲，經本院核發
    100 年度司執字第13261 號債權憑證等情，有原告提出之本
    院100 年5 月18日新院燉100 司執舜字第13261 號債權憑證
    、法人及夫妻查詢系統結果各1 份在卷可佐，且經本院依職
    權調閱被告張王長虹、張進群98及99年度財產所得之稅務電
    子閘門財產所得調件明細表核閱無訛，自堪認原告此部分之
    主張為真實。則被告2 人婚後既未以契約訂立夫妻財產制，
    自應以法定財產制為其等之夫妻財產制，因原告即債權人對
    於被告張王長虹之財產強制執行後，仍不足清償原告之債權
    ，且被告張王長虹名下亦已無財產可供執行，依上開說明，
    原告自有權聲請宣告改用被告間之夫妻財產制為分別財產制
    。從而，原告訴請將被告夫妻財產制宣告改用為分別財產制
    ，於法並無不合，應予准許。
肆、據上論結，本件原告之訴為有理由，依民事訴訟法第385 條
    第1 項、第85條第1 項前段、第78條，判決如主文。
中    華    民    國  100     年    9     月    5     日
                      家事法庭  法  官  林秋宜
以上正本係照原本作成。
如不服本判決，應於判決送達後20日之不變期間內，向本院提出
上訴狀。
中    華    民    國   100    年    9     月    5     日
                                書記官  許庚森